Inventaris van het archief van het Nederlandse Gezantschap, later de Ambassade in Zweden, 1955-1974
Nationaal Archief, Den Haag
- 5
- 6
- 7
- 8
- 9
- 10
- 11
- 12
- 13
- 14
- 15
- 16
- 17
- 18
- 19
- 20
- 40
- 41
- 49
- 50
- 53
- 56
- 59
- 166
- 167
281.0 69
282.11 70
311 85
312 87
313.0 81
313.121 80
313.211 73
313.212 76
313.213 74
313.22 71
313.22 75
313.22 78
313.22 79
313.23 72
314.1 86
316.1 77
316.2 163
316.2 164
317 60
317 61
317 62
317 63
317 64
317 65
317 66
317 67
317 68
317 89
322 83
322.33 88
334.6 90
336 82
431.1 91
521.2 98
521.9 104
541 96
550.1 108
550.7 106
552.1 107
553.11 100
553.12 102
553.162.0 99
554.0 93
554.0 97
554.1 95
554.636 94
562.20 105
610.32 118
611.50 113
612.221.1 111
612.221.2 110
614.06 115
614.411 117
614.51 103
614.51 en 999.222 109
614.52 112
661.3 123
662 122
664.0 121
665 124
712 114
731.6 125
811.1 129
813.32 135
813.33 132
813.33 133
813.339.0 134
813.53 en 824.1 130
817.0 131
824.1 128
911.24 138
911.24 139
913.100 145
913.13 140
913.13 141
913.13 142
913.50 137
921.0 143
921.0 144
921.1 158
921.222.2 154
921.223 153
921.311 152
921.311 157
922.1 155
929.222 156
995 162
996 161
997 126
999.0 159
999.264 160
2. Concordans verwijzend naar het archief van de Nederlandse Ambassade in Zweden te Stockholm over de periode 1965 - 1974
- 21
- 22
- 23
- 24
- 25
- 26
- 27
- 28
- 29
- 30
- 31
- 32
- 33
- 34
- 35
- 36
- 37
- 38
- 39
- 46
- 47
- 48
- 51
- 52
- 54
- 55
- 57
- 42
- 43
- 44
- 45
- 58
- 168
020 149
020 151
270 169
323.0 84
333.1 120
413.13 92
421 170
553.11 101
610.303 165
611.7 119
614.06 116
726.1 127
812.13 136
911.1 148
911.3 147
912.3 146
913.10 150
913.10 179
921.151 177
922 176
995 172
996 174
996 178
999.214 175
999.25 173
999.4 171
Beschrijving van de series en archiefbestanddelen
- ALGEMEEN ARCHIEF, I.
  - Algemeen, 0.
    - Agenda's van ingekomen en uitgegane stukken., 1954 - 1975; 1-45; 45 delen
      - Algemeen. 1954 - 1975, 1-39
        - 1954 aug. 02 - 1955 apr. 29, 1
        - 1955 mei 02 - nov. 18, (t/m agendanr. 6813)., 2
        - 1955 nov. 18 - 1956 apr. 20, (t/m agendanr. 2205)., 3
        - 1956 apr. 20 - sep. 22, 4
        - 1956 sep. 24 - 1957 feb. 09, (t/m agendanr. 945)., 5
        - 1957 feb. 09 - juli 03, 6
        - 1957 juli 04 - dec. 19, (t/m agendanr. 6975)., 7
        - 1957 dec. 19 - 1958 juli 01, (t/m agendanr. 2880)., 8
        - 1958 juli 01 - dec. 22, 9
        - 1958 dec. 29 - 1959 juni 11, (t/m agendanr. 2940)., 10
        - 1959 juni 11 - 1959 dec. 14, (t/m agendanr. 5895)., 11
        - 1959 dec. 14 - 1960 juni 13, 12
        - 1960 juni 14 - dec. 20, (t/m agendanr. 5775)., 13
        - 1960 dec. 20 - 1961 juli 26, 14
        - 1961 juli 28 - 1962 mrt. 12, (t/m agendanr. 1080)., 15
        - 1962 mrt. 12 - okt. 22, (t/m agendanr. 4095)., 16
        - 1962 okt. 22 - 1963 mei 15, (t/m agendanr. 2070)., 17
        - 1963 mei 15 - dec. 16, (t/m agendanr. 5085)., 18
        - 1963 dec. 16 - 1964 juli 14, (t/m agendanr. 2865)., 19
        - 1964 juli 14 - dec. 31, 20
        - 1965 jan. 04 - juli 28, (t/m agendanr. 3276)., 21
        - 1965 juli 28 - 1966 feb. 16, (t/m agendanr. 818)., 22
        - 1966 feb. 16 - sep. 27, (t/m agendanr. 4036)., 23
        - 1966 sep. 27 - 1967 apr. 27, (t/m agendanr. 1776)., 24
        - 1967 apr. 27 - nov. 23, (t/m agendanr. 5091)., 25
        - 1967 nov. 23 - 1968 juni 13, (t/m agendanr. 2655)., 26
        - 1968 juni 13 - 1969 jan. 15, (t/m agendanr. 256)., 27
        - 1969 jan. 15 - juli 14, (t/m agendanr. 3471)., 28
        - 1969 juli 14 - dec. 31, 29
        - 1970 jan. 02 - juni 22, (t/m agendanr. 3216)., 30
        - 1970 juni 22 - dec. 31, 31
        - 1971 jan. 22 - aug. 11, (t/m agendanr. 3228)., 32
        - 1971 aug. 11 - dec. 31, 33
        - 1972 jan. 03 - aug. 02, (t/m agendanr. 3218)., 34
        - 1972 aug. 02 - dec. 29, 35
        - 1973 jan. 02 - juli 30, (t/m agendanr. 3120)., 36
        - 1973 juli 30 - 1974 mrt. 01, (t/m agendanr. 3120)., 37
        - 1974 mrt. 01 - okt. 14, (t/m agendanr. 4230)., 38
        - 1974 okt. 14 - apr. 28, 39
      - Handelsafdeling. 1955 - 1969, 40-45
        - 1955 jan. 03 - 1957 dec. 30, 40
        - 1958 jan. 02 - 1960 nov. 16, 41
        - 1960 nov. 17 - 1963 dec. 31, 42
        - 1964 jan. 01 - 1965 dec. 31, 43
        - 1966 jan. 01 - 1968 mrt. 18, (t/m agendanr. 1330)., 44
        - 1968 mrt. 18 - 1969 nov. 03, 45
    - Agenda van ingekomen en uitgaande telegrammen., 1956 - 1970; 46-48; 3 delen
      - Ingekomen en uitgaande telegrammen, 1956 - 1962, 46
      - Ingekomen telegrammen, 1962 - 1970, 47
      - Uitgaande telegrammen, 1970, 48
    - Agenda's van uitgaande brieven., 1956 - 1970; 49-52; 4 delen
      - 1956 - 1961 nov. (t/m agendanr. 840), 49
      - 1961 nov. - 1965 feb. (t/m agendanr. 96), 50
      - 1965 feb. - 1969 apr. (t/m agendanr. 399), 51
      - 1969 apr. - 1970 dec, 52
    - Agenda's van ingekomen brieven., 1956 - 1970; 53-54; 2 delen
      - 1956 - 1964 nov. (t/m agendanr. 610), 53
      - 1964 nov. - 1970, 54
    - Indexen op ingekomen en uitgegane open-, code- en telexberichten en brieven van de Nederlandse Ambassade in Zweden aan het Nederlandse Ministerie van Buitenlandse Zaken en vice versa (accusatiekaarten)., 1959 - 1974; 55-57; 3 pakken
      - Open berichten, 1966 - 1974, 55
      - Open-, code- en telexberichten en brieven. 1959 - 1970, 56-57
        - 1959-1965, 56
        - 1967-1970, 57
    - Dossierinventarissen van het archief van het Nederlands Gezantschap, later de Nederlandse Ambassade in Zweden over de periode 1955 - 1974., [1965]-1986; 58-59; 2 omslagen
      - Periode 1965 - 1974, [1965 - 1974], 58
      - Periode 1955 - 1964, 1984 - 1986, 59
  - Organisatie, 1.
    - Stukken betreffende de organisatie van de Nederlandse vice-consulaten in Zweden., 1947 - 1971; 60-68; 2 pakken en 7 omslagen
      - Göteborg, jaarrapporten, 1955 - 1964, 60; pak
      - Halmstad, 1955 - 1958, 61
      - Lysekil, 1955 - 1959, 62
      - Malmö. 1956 - 1971, 63-64
        - Algemeen, 1958 - 1971, 63
        - Jaarrapporten, 1956 - 1965, 64; pak
      - Norrköping, 1955 - 1964, 65
      - Söderhamn, 1960 - 1963, 66
      - Umea, 1947 - 1963, 67
      - Visby, 1956 - 1958, 68
  - Protocol, 2.
    - Stukken betreffende de oprichting, het verheffen en opheffen van buitenlandse diplomatieke vertegenwoordigingen in Zweden., 1955 - 1962; 69; 1 omslag
    - Stukken betreffende de bouw van een Zweedse ambassade te Moskou en een Russische ambassade te Stockholm., 1955 - 1964; 70; 1 omslag
  - Juridische aangelegenheden, 3.
    - Stukken betreffende oorlogsgerelateerde aangelegenheden., 1950 - 1964; 71-79; 9 omslagen
      - Schadevergoedingsregelingen tussen Zweden en andere landen, 1950 - 1964, 71
      - Restitutie van uit Nederland geroofd goud, 1955, 72
      - Schadevergoedingen aan oorlogsslachtoffers. 1955 - 1963, 73-74
        - Nazislachtoffers, 1955 - 1963, 73
        - Oorlogsslachtoffers, op naam, 1957 - 1962, 74
          Openbaarheid beperkt tot 1 januari 2038
      - Verzoek om inlichtingen van Het Nederlandse Beheersinstituut vanwege een ontvijandingsberoep-procedure, 1956, 75
      - Nederlands-Japanse Schaderegelingscommissie in relatie tot Zweden, 1956 - 1959, 76
      - Zweedse leden van de Nederlands-Duitse Verzoeningscommissie, 1956 - 1964, 77
      - Opheffing van de Zweedse wet inzake teruggave van bepaalde uit bezet gebied afkomstige eigendommen, 1957, 78
      - Bemiddeling voor het Nederlandse Beheersinstituut, 1957 - 1958, 79
    - Stukken betreffende de verdwijning van de Zweedse diplomaat Raoul Wallenberg in de Sovjet-Unie., 1953 - 1964; 80; 1 omslag
    - Stukken betreffende aangelegenheden met betrekking tot de Haagse Vredesverdragen in Zweden., 1955 - 1959; 81; 1 omslag
    - Stukken betreffende het Verdrag Burgerlijke Rechtsvordering., 1955 - 1964; 82; 1 omslag
    - Stukken betreffende het strafrecht in Zweden., 1956 - 1970; 83-84; 2 omslagen
      - Algemeen strafrecht, 1956 - 1963, 83
      - Militair strafrecht, 1970, 84
    - Stukken betreffende het internationaal recht in Zweden met betrekking tot grondgebied en grenzen., 1957; 85; 1 omslag
    - Stukken betreffende de uitleveringsverdragen tussen Zweden en andere landen., 1957 - 1964; 86; 1 omslag
    - Stukken betreffende het verdrag tussen Zweden en Frankrijk inzake wederzijdse rechtsbijstand in privaatrechtelijke en strafrechtelijke procedures., 1959; 87; 1 omslag
    - Stukken betreffende de veroordelingen in de strafzaak inzake de verkoop van methylalcohol aan boord van het Nederlands schip Trigon, met als gevolg het overlijden van vier mensen., 1961 - 1962; 88; 1 omslag
    - Rapporten ontvangen van de luchtmacht- tevens landmachtattaché te Stockholm en Oslo., 1962 - 1964; 89; 1 pak
    - Stukken betreffende de afschaffing van de wet nopens afschaffing van fideï-commissen in Zweden., 1962 - 1964; 90; 1 omslag
  - Aangelegenheden van openbare orde, openbare gezondheidszorg, 4.
    - Stukken betreffende de toelating van buitenlandse artsen in Zweden., 1959; 91; 1 omslag
    - Stukken betreffende het door Zweden verlenen van asiel aan vreemdelingen., 1968 - 1974; 92; 1 omslag
  - Waterstaat, verkeer en vervoer, verbindingen en elektronica, 5.
    - Stukken betreffende luchtvaartaangelegenheden., 1954 - 1963; 93-97; 1 pak en 4 omslagen
      - Besprekingen met Air Union, 1954 - 1955, 93
      - Vliegrampen, 1955 - 1958, 94
      - Luchtvaartovereenkomst tussen Nederland en Zweden, 1955 - 1962, 95
      - Ontwikkelingen met betrekking tot de vliegvelden Halmsjön en Jordbro in Zweden, 1955 - 1962, 96
      - Scandinavian Airlines System (SAS), 1957 - 1963, 97; pak
    - Stukken betreffende scheepvaartaangelegenheden., 1954 - 1974; 98-104; 7 omslagen
      - Standpunt van Zweden inzake de Chinese discriminatie ten aanzien van havengelden, 1954 - 1955, 98
      - Zweedse sociale bijstand voor zeelieden van vreemde nationaliteit, 1955 - 1962, 99
      - Verdragen en overeenkomsten met betrekking tot de zeevaart in Zweden. 1955 - 1974, 100-101
        - 1955-1963, 100
        - 1966-1974, 101
      - Regelingen en bepalingen met betrekking tot de zeevaart in Zweden, 1958 - 1963, 102
      - Scheepsbouw in Zweden, 1958 - 1964, 103
      - Door Zweden ondertekenen van het International agreement regarding the maintenance of certain lights in the Red Sea, alsmede het verhogen van loodsgelden, 1960 - 1963, 104
    - Stukken betreffende het in werking treden van de wet inzake het verbod op piraatzenders in Zweden., 1956 - 1964; 105; 1 omslag
    - Stukken betreffende het wegverkeer., 1956 - 1964; 106-108; 3 omslagen
      - Verplichte wettelijke aansprakelijkheidsverzekering voor motorrijtuigen in Zweden, 1956 - 1963, 106
      - Verdragen en overeenkomsten met betrekking tot het wegverkeer en -vervoer in Zweden, 1958 - 1963, 107
      - Uitnodiging van Nederland aan Zweden om toe te treden tot de overeenkomst inzake vervoer van bederfelijke voedingsmiddelen, 1959 - 1964, 108
    - Stukken betreffende het ruimteonderzoek in Zweden., 1960 - 1964; 109; 1 omslag
  - Economie, arbeid, 6.
    - Economie, 6.1.
      - Stukken betreffende verdragen ter voorkoming van dubbele belasting tussen Zweden en andere landen., 1951 - 1964; 110-111; 1 pak en 1 omslag
        - Diverse landen, 1955 - 1964, 110
        - Nederland, 1951 - 1962, 111; pak
      - Stukken betreffende de mijnbouw in Zweden., 1955 - 1956; 112; 1 omslag
      - Stukken betreffende de geldpolitiek van Zweden., 1955 - 1964; 113; 1 omslag
      - Stukken betreffende de hulpverlening door Zweden aan noodlijdende gebieden., 1956 - 1960; 114; 1 omslag
      - Stukken betreffende het toepassen van de Rantsoeneringswet in verband met de noodzaak tot het verminderen van het verbruik van aardolie en aardolieproducten in Zweden., 1956 - 1974; 115-116; 2 omslagen
        - 1956-1957, 115
        - 1973-1974, 116
      - Stukken betreffende het tekenen van de Noordoost-Atlantische Visserijconventie door Zweden., 1959; 117; 1 omslag
      - Stukken betreffende het Zweeds-Nederlands initiatief tot het aanbieden van een huis aan Liberia., 1960 - 1962; 118; 1 omslag
      - Stukken betreffende de industriële investeringen door Zweden., 1965 - 1974; 119; 1 omslag
      - Stukken betreffende de activiteiten van de Dag Hammarskjöld Foundation, opgericht om te voorzien in korte termijntrainingen gericht op economische en sociale problemen in ontwikkelingslanden., 1966 - 1974; 120; 1 omslag
    - Arbeid, 6.2.
      - Stukken betreffende de arbeidsmarkt en de werkgelegenheid in Zweden., 1955 - 1964; 121; 1 omslag
      - Stukken betreffende de lonen in Zweden., 1955 - 1964; 122; 1 omslag
      - Stukken betreffende de arbeidsomstandigheden in Zweden., 1956 - 1964; 123; 1 omslag
      - Stukken betreffende de arbeidstijden in Zweden., 1957 - 1964; 124; 1 omslag
  - Sociale aangelegenheden, 7.
    - Stukken betreffende de politiek met betrekking tot de pensioenvoorzieningen in Zweden., 1950 - 1964; 125; 1 omslag
    - Stukken betreffende de politiek van Zweden met betrekking tot vluchtelingen., 1964; 126; 1 omslag
    - Stukken betreffende het door Zweden aanvaarden van de wijzigingen in het protocol betreffende zeeliedenvluchtelingen., 1965 - 1974; 127; 1 omslag
  - Culturele aangelegenheden, onderwijs, wetenschap, voorlichting, 8.
    - Stukken betreffende Nederlandse nationale herdenkingen in Zweden., 1946 - 1964; 128; 1 omslag
    - Stukken betreffende oorlogsgraven in Zweden., 1954 - 1961; 129; 1 omslag
    - Stukken betreffende het uitwisselen van geschiedkundige informatie tussen Nederland en Zweden., 1954 - 1963; 130; 1 omslag
    - Stukken betreffende de protestants-christelijke leefgemeenschap in Zweden, met name de benoembaarheid van vrouwen tot het kerkelijk ambt., 1955 - 1963; 131; 1 omslag
    - Stukken betreffende de ontwikkelingen op het gebied van kernenergie in Zweden., 1956 - 1973; 132-134; 2 pakken en 1 omslag
      - Algemeen. 1956 - 1964, 132-133
        - 1956, 132
        - 1957-1964, 133
      - Ultracentrifuge, 1972 - 1973, 134; omslag
        Openbaarheid beperkt tot 1 januari 2049
    - Stukken betreffende de bekrachtiging door Zweden van het Verdrag tot Oprichting van een Europese Organisatie voor Astronomisch Onderzoek op het Zuidelijk Halfrond., 1961 - 1963; 135; 1 pak
    - Stukken betreffende het onderwijzen van de Nederlandse taal op Zweedse scholen., 1961 - 1968; 136; 1 omslag
  - Staatkunde, landsverdediging, internationale organisaties, 9.
    - Staatkunde, 9.1.
      - Stukken betreffende de reactie van Zweden op de politieke verhoudingen tussen Oost- en West-Europa., 1953 - 1962; 137; 1 omslag
      - Stukken betreffende de opening van de zittingen van de Rijksdag in Zweden en de bij die gelegenheid uitgesproken troonredes., 1955 - 1963; 138-139; 2 pakken
        - 1955-1960, 138
        - 1961-1963, 139
      - Stukken betreffende de samenwerking van Scandinavië in de Noordse Raad., 1955 - 1964; 140-142; 2 pakken en 1 omslag
        - 1955-1956, 140; omslag
        - 1957-1959, 141
        - 1960-1964, 142
      - Stukken betreffende tegen Zweden gerichte spionage van diverse aard., 1955 - 1964; 143; 1 omslag
      - Stukken betreffende publicaties in de Zweedse pers over de uitwijzing van een persattaché en de tweede secretaris van de Russische Ambassade in Nederland wegens spionage., 1957; 144; 1 omslag
      - Stukken betreffende het aanbod van de Sovjet-Unie aan Zweden tot het sluiten van een vriendschaps- en samenwerkingsverdrag., 1958; 145; 1 omslag
      - Stukken betreffende de betrekkingen van Zweden met andere landen., 1958 - 1974; 146-147; 2 omslagen
        - Sovjet-Unie, 1958 - 1974, 146
        - Zuid-Afrika, 1965 - 1974, 147
      - Stukken betreffende de Zweedse territoriale wateren en de afbakening van het continentaal plat., 1961 - 1969; 148; 1 omslag
      - Stukken betreffende de dienstreizen van de Nederlandse ambassadeur aan Zweedse bedrijven., 1965; 149; 1 omslag
      - Stukken betreffende overleg over maatregelen ter bestrijding van verontreiniging van de Noordzee tussen Zweden, België, Denemarken, Frankrijk, Nederland, het Verenigd Koninkrijk en West-Duitsland., 1969 - 1974; 150; 1 pak
      - Stukken betreffende de publicaties in Zweedse dagbladen inzake de behandeling van energiekwesties door de Bilderberggroep, waarvan prins Bernhard de voorzitter is., 1973; 151; 1 omslag
    - Landsverdediging, 9.2.
      - Stukken betreffende de Scandinavische samenwerking op het gebied van verbindingswegen., 1955 - 1958; 152; 1 omslag
      - Stukken betreffende Nederlandse militaire vliegtuigen in Zweden., 1955 - 1964; 153; 1 omslag
      - Stukken betreffende het bezoek aan Nederland van de commandant van de Zweedse luchtmacht van 18 - 23 juni 1956., 1956 - 1958; 154; 1 omslag
      - Stukken betreffende de Zweedse maatregelen ter bescherming van de burgerbevolking., 1956 - 1963; 155; 1 omslag
      - Stukken betreffende aangelegenheden met betrekking tot radioactiviteit en atoombewapening in Zweden., 1957 - 1964; 156-157; 2 omslagen
        - 1957-1964, 156
        - 1958-1964, 157
      - Stukken betreffende de Zweedse politiek met betrekking tot de binnenlandse veiligheid., 1963 - 1964; 158; 1 omslag
    - Internationale organisaties, 9.3.
      - Stukken betreffende de relatie van Zweden tot internationale organisaties., 1951 - 1970; 159-165; 1 pak en 6 omslagen
        - Noord-Atlantische Verdragsorganisatie (NAVO), 1951 - 1964, 159
        - Verenigde Naties (VN). 1954 - 1964, 160-162
          - Algemeen, 1956 - 1964, 160
          - International Labour Organization (ILO), 1954 - 1964, 161
          - Intergouvernementele Maritieme Consultatieve Organisatie (IMCO), 1955 - 1963, 162
        - Standpunten van Zweden in het Permanente Hof van Arbitrage te Den Haag, 1955 - 1962, 163
        - Standpunt van Zweden inzake het concept-verdrag Arbitrage van de Economische Commissie voor Europa (ECE), 1957 - 1960, 164
        - Europese Economische Gemeenschap (EEG), 1965 - 1970, 165
- GEHEIM ARCHIEF, II.
  - Algemeen, 0.
    - Agenda's van ingekomen en uitgegane geheime stukken., 1954 - 1964; 166-167; 2 delen
      - 1954 - 1959 juli 30 (t/m agendanr. 493), 166
      - 1959 juli 30 - 1964 dec., 167
  - Organisatie, 1.
    - Stukken betreffende het onderzoeken van de gedragingen van de heer A.M. de Jong, Nederlands consul-generaal te Stockholm., 1943 - 1972; 168; 1 pak
  - Protocol, 2.
    - Stukken betreffende aangelegenheden met betrekking tot het Koninklijk Huis van Zweden., 1966 - 1971; 169; 1 omslag
  - Aangelegenheden van openbare orde, 4.
    - Stukken betreffende de visie van Zweden op het Nederlandse drugsbeleid en het verzoek tot uitlevering van een narcoticahandelaar., 1971 - 1973; 170; 1 omslag
  - Staatkunde, landsverdediging, internationale organisaties, 9.
    - Stukken betreffende de houding van Zweden ten aanzien van Europese samenwerking op het gebied van de ruimtevaart en het ruimteonderzoek., 1965 - 1974; 171; 1 pak
    - Stukken betreffende de relatie van Zweden tot internationale organisaties., 1965 - 1974; 172-174; 1 pak en 2 omslagen
      - Verenigde Naties (VN). 1965 - 1974, 172-173
        - International Civil Aviation Organization (ICAO), 1965 - 1974, 172
        - Internationaal Gerechtshof, kandidatuurstellingen, 1969 - 1971, 173
      - Europese Economische Gemeenschap (EEG), 1966 - 1972, 174; pak
    - Stukken betreffende de Zweedse houding ten aanzien van de apartheid., 1965 - 1974; 175; 1 omslag
    - Stukken betreffende landsverdediging van Zweden., 1967 - 1971; 176-177; 2 omslagen
      - Maatregelen die Zweden heeft genomen op het gebied van noodwetten die in geval van oorlog of oorlogsdreiging in werking kunnen worden gesteld, 1967, 176
      - Aankoop en levering van militair materieel door Zweden, 1969 - 1971, 177
    - Stukken betreffende de ontwerpovereenkomsten tussen Zweden en andere landen inzake het ultracentrifuge project., 1969 - 1970; 178; 1 omslag
      Openbaarheid beperkt tot 1 januari 2046
    - Stukken betreffende overleg over maatregelen ter bestrijding van verontreiniging van de Noordzee tussen Zweden, België, Denemarken, Frankrijk, Nederland, het Verenigd Koninkrijk en West-Duitsland., 1971 - 1973; 179; 1 omslag